# 请教陈版主：急！中期报告应收款账龄问题

提问人：gq8171 时间：2016-08-24 23:44:38
甲公司为一家新三版上市公司，拟披露 2016 年中期报告。如 2015 年 12 月发生一笔其他应收款 10 万，截止2016.6.30，该笔应收款未收回，将其账龄划分未 1 年以内，但券商坚持要将其账龄划分未1-2年，理由为该笔应收款跨年度。请问陈老师，该笔应收款的账龄是应该按发生时点至2016.6.30划分为 1 年以内，还是按券商说的因跨年要将其分为1-2年？理由？谢谢！！

回答人：chenyiwei
应当根据其发生日期距离资产负债表日的时间确定其账龄。就你说的情况，应该是在 1 年以内。

提问人：上手好慢哦 时间：2016-08-25 09:54:15
请教陈版主：一些三板公司会计核算不健全，对账龄的划分不是按照月度来划分，导致上述账龄不准确的情况出现。如果，企业以前年度也是如此披露中报（一惯性原则），且坏账计提影响损益的数额不具有重要性。按照上述1-2年的账龄处理，是否站得住脚。

回答人：chenyiwei
还是建议尽早规范化处理，趁现在差异影响还不重大的机会进行更正是最方便的，否则后来如果差错更正影响重大，需要追溯重述，就会麻烦很多。

提问人：zhengleee 时间：2018-07-12 20:44:07
请教陈版主，现在在做中期报告，企业导的余额表借贷方发生额是本年的发生额，往来的账龄我需要怎么分呢，企业量很大，一笔一笔去分析不大可能，有什么简便的方法吗？ 还有就是应付预付已经对抵了，那对抵的金额我要扣哪一年的？

回答人：chenyiwei
有些审计软件有将上年度账龄滚动过来作为本年度账龄起算点的功能，如你有这样功能的审计软件，可以用于辅助工作。如没有，估计只能手工分析了。请各位具体操作过类似功能的网友协助，谢谢！